臺灣士林地方法院民事裁定
111年度勞聲再字第8號
再審聲請人  姜榮昇  
再審相對人  復興保全股份有限公司
法定代理人  賴雲亮  
上列當事人間聲請再審（確認僱傭關係等）事件，再審聲請人對
於111年1月22日本院111年度勞聲再字第2號確定裁定聲請再審，
本院裁定如下：
    主  文
再審之聲請駁回。
再審聲請費用由再審聲請人負擔。
    理  由
一、本件聲請再審意旨略以：聲請人確實具有「中低收入戶」證
    明，依勞動事件法第14條第1項規定，應視為無資力支出訴
    訟費用，此應為符合提出「即時」調查之證據，難謂「無勝
    訴」之望，本院111年度勞聲再字第2號確定裁定（下稱原裁
    定）不應適用民事訴訟法第77條之17第2項、第507條準用同
    法第502條第1項、勞動事件法第12條第1項規定，故原裁定
    應未合法，本件聲請再審合於民事訴訟法第507條準用第496
    條第1項第1款之規定，為此，爰聲請再審請求廢棄原裁定等
    語。
二、按再審之訴，應以訴狀表明下列各款事項，提出於管轄法院
    為之：（一）當事人及法定代理人；（二）聲明不服之判決
    及提起再審之訴之陳述；（三）應於如何程度廢棄原判決及
    就本案如何判決之聲明；（四）再審理由及關於再審理由並
    遵守不變期間之證據。再審之訴顯無再審理由者，得不經言
    詞辯論，以判決駁回之。民事訴訟法第501條第1項、第502
    條第2項分別定有明文。另按民事訴訟法第496條第1項第1款
    所謂適用法規顯有錯誤者，係指確定判決所適用之法規顯然
    不合於法律規定，或與司法院現尚有效及大法官會議之解釋
    顯然違反者而言（最高法院60年台再字第170號判例意旨參
    照）。上開規定於對確定之裁定聲請再審準用之，民事訴訟
    法第507條亦定有明文。
三、經查：聲請人對原裁定聲請再審，無非係以其具有中低收入
    戶證明，無資力支出訴訟費用為由，主張原裁定不應適用民
    事訴訟法第77條之17第2項、第507條準用同法第502條第1項
    規定駁回其再審之聲請。惟查，原裁定乃係以聲請人所聲請
    訴訟救助業經裁定駁回確定，且聲請人經法院定期命補繳聲
    請再審之裁判費，逾期仍未補正為由，認其聲請再審不合法
    ，故駁回其再審之聲請，此有原裁定在卷可稽，而依聲請人
    本件聲請意旨，充其量亦僅足認其具有中低收入戶之資格，
    尚難認其於原裁定審理期間業經法院准予訴訟救助，則原裁
    定以其訴訟救助遭駁回，且逾期未補繳裁判費為由認其聲請
    再審不合法，適用民事訴訟法第77條之17第2項、第507條準
    用同法第502條第1項規定駁回其再審之聲請，其適用法規核
    無違誤。
四、綜上所述，原裁定並無聲請人所指適用法規顯有錯誤之情事
    ，聲請人執上揭理由，提起本件再審聲請，指摘原裁定不當
    並求予廢棄，顯無理由。爰依民事訴訟法第502條第2項、第
    507條規定，逕以裁定駁回之。
五、爰裁定如主文。
中　　華　　民　　國　　111 　年　　9 　　月　　5 　　日
                    勞動法庭  法  官  趙彥強
以上正本係照原本作成。
本件裁定不得抗告。
中　　華　　民　　國　　111 　年　　9 　　月　　5 　　日
                              書記官  呂子彥